【裁判字號】    92,訴,448
【裁判日期】    920820
【裁判案由】    毒品危害防制條例
【裁判全文】
臺灣士林地方法院刑事判決                          九十二年度訴字第四四八號
    公  訴  人  臺灣士林地方法院檢察署檢察官
    被      告  甲○○
右列被告因違反毒品危害防制條例案件，經檢察官提起公訴（九十二年度毒偵字第二
九九號、第六六六號），本院判決如左：
    主  文
甲○○連續施用第一級毒品，處有期徒刑壹年。扣案之第一級毒品海洛因壹包（驗餘
淨重零點壹參公克）沒收銷燬。
    事  實
一、甲○○曾因先後三次施用毒品案件，一犯經本院八十八年毒聲字第二五號裁定送
    觀察、勒戒後，認無繼續施用毒品之傾向，業經臺灣士林地方法院檢察署檢察官
    於民國八十八年一月二十九日，以八十七年度偵字第五七五號不起訴處分確定。
    二犯經本院八十八年毒聲字第一八五二號裁定送觀察、勒戒後，認有繼續施用毒
    品之傾向，復經本院以八十八年毒聲字第二○○五號裁定令入戒治處所強制戒治
    一年，嗣經本院以八十九年度毒聲字第五一五號裁定停止戒治，所餘戒治期間交
    付保護管束，又施用第一級毒品海洛因及第二級毒品安非他命刑責部分，分別由
    臺灣士林地方法院檢察署檢察官以八十八年度毒偵字第四五五號、第八○一號提
    起公訴，經本院分別以八十八年度訴字第五六八號判處有期徒刑七月確定及八十
    八年度易字第一三九六號判處有期徒刑三月確定，上開二罪經本院依檢察官聲請
    裁定應執行有期徒刑九月。嗣於八十九年間三犯施用毒品罪，因亦屬停止戒治事
    由，經檢察官聲請，由本院於八十九年七月二十七日八十九年度毒聲字第一五二
    四號裁定撤銷停止戒治，令入戒治處所施以強制戒治，並由臺灣士林地方法院檢
    察署檢察官以八十九年度毒偵字第一五八八號提起公訴，經本院於八十九年十一
    月三十日以八十九年度訴字第三二七號判決判處有期徒刑八月確定。詎仍不知悛
    悔，復基於施用第一級毒品之概括犯意，於九十二年一月中旬至同年四月十八日
    數日前之某時，連續在臺北市大同區等處，以針筒注射方式施用第一級毒品海洛
    因，平均一星期施用一次，為警分別於（一）九十二年一月二十六日通知其至警
    局接受尿液調驗，因鑑驗結果呈鴉片類毒品陽性反應而查獲；（二）九十二年四
    月十八日凌晨二時許，在臺北市大同區○○○路○段二十六巷口查獲，並當場扣
    得第一級毒品海洛因乙包（驗餘淨重○‧一三公克）。
二、案經臺北市政府警察局大同分局報請臺灣士林地方法院檢察署檢察官偵查起訴。
    理  由
一、右開事實，業據被告甲○○於本院審理中坦承不諱。而被告先後為警查獲當日所
    採尿液，經送驗結果均呈嗎啡陽性反應，分別有台灣尖端先進生技醫藥股份有限
    公司濫用藥物檢驗中心九十二年二月十二日濫用藥物檢驗報告書、台北市立療養
    院九十二年四月二十八日煙毒檢驗報告書及明生生物科技股份有限公司九十二年
    五月十四日濫用藥物陽性檢體檢驗報告書各一紙在卷可稽。另查，扣案之被告所
    有白粉乙包（包裝重○‧二三公克、驗餘淨重○‧一三公克），經送法務部調查
    局鑑驗結果確含第一級毒品海洛因成分，有該局九十二年五月二十八日調科壹字
    第○四○○○三二二三號鑑定通知書在卷可證。又本件被告前已三犯施用毒品罪
    ，一犯經觀察、勒戒與不起訴處分，二犯時經強制戒治及起訴判刑，嗣曾停止戒
    治，又三犯施用毒品罪並撤銷前次停止戒治，本次為四犯等情，有臺灣士林地方
    法院檢察署檢察官八十八年度偵字第五七五號不起訴處分書、本院八十八年度訴
    字第五六八號判決書、八十九年度訴字第三二七號判決書及高等法院被告全國前
    案紀錄表各乙份在卷足憑。是其四犯施用第一級毒品罪，罪證明確，應予依法論
    科。
二、核被告所為，係犯毒品危害防制條例第十條第一項之施用第一級毒品罪。被告先
    後數次犯行，時間緊接，方法相同，且觸犯構成要件相同之罪名，顯係基於概括
    犯意而為，應依連續犯論以一罪，並加重其刑。查被告前因二犯施用第一級毒品
    海洛因及第二級毒品安非他命案件，於八十八年間經法院分別判處有期徒刑七月
    、三月確定，並經定應執行有期徒刑九月，尚未執行。又因三犯施用毒品案件，
    於八十九年間經法院判處有期徒刑八月確定，並自九十年五月三十日入監合併執
    行，嗣於九十一年六月十四日假釋出獄，再遭撤銷假釋，並經本院依檢察官聲請
    裁定更定執行刑，接續執行殘刑有期徒刑三月二十三日，自九十二年四月十八日
    起算，指揮書執畢日期為九十二年八月九日，此有台灣高等法院被告全國前案記
    錄表在卷可稽。是起訴書所載被告於八十九年間所犯經判處有期徒刑八月部分已
    經執行完畢，並構成累犯乙節，尚有違誤，附此敘明。爰審酌被告素行、犯罪之
    動機、手段、所生之危害及犯罪後態度等一切情狀，量處如主文所示之刑。扣案
    之毒品海洛因乙包（驗餘淨重○‧一三公克），應依毒品危害防制條例第十八條
    第一項前段規定宣告沒收並銷燬。
據上論斷，應依刑事訴訟法第二百九十九條第一項前段，毒品危害防制條例第十條第
一項、第十八條第一項前段，刑法第十一條前段、第五十六條，判決如主文。
本案經檢察官陳家美到庭執行職務。
中      華      民      國    九十二      年    八    月    二十    日
                                        臺灣士林地方法院刑事第一庭
                                            法  官  高  愈  杰
右正本證明與原本無異。
如不服本判決，應於判決送達後十日內，向本院提出上訴狀。
                                            書記官  蘇  彥  宇
中      華      民      國      九十二      年    八    月    二十二    日
附錄本案論罪科刑法條全文：
毒品危害防制條例第十條第一項
  施用第一級毒品者，處六月以上五年以下有期徒刑。
毒品危害防制條例第十八條第一項前段：
  查獲之毒品及專供製造或施用毒品之器具，不問屬於犯人與否，均沒收銷燬之。


司法院資訊處製作；財團法人民間司法改革基金會備份。
